【裁判字號】    90,交聲,343
【裁判日期】    901111
【裁判案由】    聲明異議
【裁判全文】
臺灣臺中地方法院交通事件事裁定                    九十年度交聲字第三四三號
    原處分機關  交通部公路局臺中區監理所
    受 處分 人  甲○○
    即 異議 人
右列受處分人因違反道路交通管理處罰條例案件，對於交通部公路局臺中區監理所中
華民國九十年九月七日所為之處分（中監違字第裁六０─ＧＢ0000000號裁決
書），聲明異議，本院裁定如左：
    主  文
原處分撤銷。
甲○○不罰。
    理  由
一、按拼裝車輛，未經核准領用牌照行駛者，依道路交通管理處罰條第十二條第一項
    第一款、第二項規定，固應處汽車所有人新台幣 (下同)三千六百元以上七千二
    百元以下之罰鍰，並沒入車輛，惟上開條文處罰之對象，應以汽車所有人為限，
    乃屬當然。
二、原處分機關係以：異議人即受處分人甲○○所有未經核准領用牌照之引擎號碼Ｋ
    Ｄ一九四二九一號三輪拼裝車，於民國九十年六月二十五日上午十時四十分許，
    行駛於台中市○○○街時，為警查獲舉發，因認受處分人有違反前揭規定，爰裁
   處七千二百元罰鍰，並沒入車輛云云。受處分人則以：受處分人原所有之車牌號
    碼ＪＤＫ─四八九號重型機車，已於九十年三月十二日申請報廢並繳回車牌、行
    照，並於同年六、七月間將機車出賣予宏昌機車行之負責人廖基宏，伊不認識亦
    未出借機車予違規人徐文祥，因認原裁決顯有錯誤等語。
三、本院查：車牌號碼ＪＤＫ─四八九號 (引擎號碼ＫＤ一九四二九一號)重型機車
    原為受處分人所有，證人徐文祥曾於九十年六月二十五日上午十時四十分許，駕
    駛以前開機車拼裝而成之三輪拼裝車，行駛於台中市○○○街為警查獲舉發之事
    實，為受處分人所不爭執，並經證人即舉發警員劉忠勤、證人徐文祥分別於本院
    九十年十月十九日訊問時證述明確，復有臺中市警察局九十年六月二十五日中市
    警交字第ＧＢ─0000000號舉發違反道路交通管理事件通知單影本一紙、
    照片三幀在卷可稽，固屬真正。惟原為受處分人所有之前揭重型機車，受處分人
    早於九十年三月十二日即向監理單位辦理報廢，並繳回行車執照及牌照，此有機
    車車輛異動登記書影本一紙在卷足佐；另受處分人之前揭重型機車已於同年六月
    間委由宏昌機車行負責人廖基宏當作廢鐵出賣予台中市○○路某商店之事實，業
    據證人廖基宏於本院前揭訊問期日時證述綦詳；又以前開機車拼裝而成之三輪拼
    裝車，係證人徐文祥在台中市○○路某商店購得之事實，業據證人徐文祥於本院
    前揭訊問期日時證述屬實，則原為受處分人所有之前揭重型機車所有權，應已於
    九十年六月間出賣並移轉於第三人，且在拼裝成三輪拼裝車後，再轉賣予證人徐
    文祥，是該拼裝三輪車之所有權人應為證人徐文祥，並非受處分人，而受處分人
    既非所有人，自非道路交通管理處罰條第十二條第一項第一款、第二項規定處罰
    之對象，受處分人之辯解尚非無據。原處分未予詳查，遽予裁罰，容有未洽，本
    件異議為有理由，原處分應予撤銷，另諭知受處分人不罰。
四、證人徐文祥駕駛其所有之未經核准領用牌照之三輪拼裝車，在右揭時地違規行駛
    ，並為警舉發，此部分應由原處分機關或其他有權處分之機關依法裁處，附此敘
    明。
五、據上論斷，應依道路交通管理處罰條例第八十七條第二項、道路交通案件處理辦
    法第二十條，裁定如主文。
中      華      民      國      九十      年      十一      月    十一  日
                                臺灣臺中地方法院交通法庭
                      法  官  劉長宜
右正本證明與原本無異。
如不服本裁定應於送達後五日內向本院提出抗告狀。
                                    書記官
中      華      民      國      九十      年      十一      月    十五  日


司法院資訊處製作；財團法人民間司法改革基金會備份。
